## Annie Kempf

#### Systemutvecklare

Våren 2024 avslutar jag min sista termin på det Systemvetenskapliga kandidatprogrammet vid Lunds universitet. Målet är att säkra en heltidstjänst som systemutvecklare efter examen och som alltid föredrar jag att vara proaktiv. Mitt intresse ligger både i front-end och back-end utveckling, och är öppen att specialisera mig antingen i båda, eller en av dem



annie.kempf@gmail.com

Pyllie Allé 2A, Malmö

anniekempf.github.io

github.com/AnnieKempf

0720287806

17 August, 1998

in linkedin.com/in/annie-k-525949b8

### **UTBILDNING**

# Systemvetenskapligt kandidatprogram - Design av Informationssystem

Lunds universitet

08/2021 - Nuvarande Lun

### Psykologi: Översiktskurs

Lunds universitet

08/2020 - 01/2021 Lui

## Naturvetenskapligt program

ProCivitas Privata Gymnasium

08/2014 - 06/2017 Malmö

Extrakurser

MatematikPsykologi

• Filosofi

#### **ERFARENHET**

# IT-support TietoEvry Sweden

08/2023 - Nuvarande

Beskrivnina

 Heltidsanställd konsult som First Line-supportagent där kunden är Region Skåne. Arbetsuppgifter innefattar att ge teknisk och övrig support över telefon, samt utökat ansvar över ärendehantering och supportsystem. Även mentorskap.

Kontaktperson: Jonas Jönsson - jonas.jonsson@tietoevry.com

#### **IT-konsult**

### Academic Work

08/2021 - Nuvarande

Malmö

Malmö

Beskrivning

• IT-konsult uthyrd till Tietoevry Sweden.

Kontaktperson: Lovisa Pålsson - lovisa.palsson@academicwork.se

#### **IT-support**

#### TietoEvry Sweden

08/2021 - 07/2023

Malmö

#### Beskrivning

 Deltidsanställd (16h/vecka) som First Line-supportagent där kunden är Region Skåne. Arbetsuppgifter innefattar att ge teknisk och övrig support över telefon till bl a interna och privata vårdgivare, samt annan RS-personal.

Kontaktperson: Jonas Jönsson - jonas.jonsson@tietoevry.com

## **KUNSKAP**



## SPRÅK

Svenska English
Native or Bilingual Proficiency Native o

Native or Bilingual Proficiency

## **INTRESSEN**

Böcker Djur Brädspel Programmering

Datorspel Film/TV Musik